---
title: "Exercícios Aula 1 "
author: "Wilkner Anderson da Silva"
date: "19 de julho de 2017"
output: ioslides_presentation
---

```{r setup, include=TRUE}
```

## Resposta exercício 1
Calculo o número de ouro no R. 
Dica: o número de ouro é dado pela expressão $\frac{1 + \sqrt{5}}{2}$.

```{r}
(1 + sqrt(5)) / 2
```

## Resposta exercício 2
Qual o resultado da divisão de 1 por 0 no R? E de -1 por 0?

```{r}
1 / 0
-1 / 0
```
## Resposta exercício 3
Quais as diferenças entre NaN, NULL, NA e Inf? Digite expressões que retornam cada um desses resultados.

NaN - Not a Number - Indica que o resultado da expressão não é um número

NULL - É a representação de um resultado vazio

NA - Not available - Indica que o resultado da expressão não possui um valor. 

Inf - Indicação de que um vetor possui combinação finita/infinita positiva ou negativa.


```{r}
0 / 0
1 / 0
```
## Resposta exercício 4
Sem rodar o código, calcule o que a expressão 5 + 3 * 10 %/% 3 == 15 vai resultar no R. Em seguida, apenas utilizando parênteses, faço a expressão retornar o valore contrário (i.e., se originariamente for TRUE, faça retornar FALSE)

```{r}
!(5 + 3 * 10 %/% 3 == 15)
```
## Resposta exercício 5
Por que o código abaixo retorna erro? Arrume o código para retornar o valor TRUE.

x <- 4
if(x = 4) {
  TRUE
}

R: Faltava um sinal de "=" na verificação "x = 4". O correto é "x == 4"

```{r}

x <- 4
if(x == 4) {
  TRUE
}

```
## Resposta exercício 6
Usando if e else, escreva um código que retorne a string “número” caso o valor seja da classe numeric ou integer; a string “palavra” caso o valor seja da classe character; e NULL caso contrário.

```{r}
x <- 1L
x <- TRUE
if(is.logical(x)) {
  NULL
} else if (is.numeric(x)) { 
  "número"
} else {
  "palavra"
}
```
## Resposta exercício 7
Use o for para retornar o valor mínimo do seguinte vetor: vetor <- c(4, 2, 1, 5, 3). Modifique o seu código para receber vetores de qualquer tamanho.

```{r}
vetor <- c(4, 2, 1, 5, 3, 13, 22, -3)
minimo <- Inf
for(i in length(vetor)) {
  
  if(minimo > vetor[i]) {
    minimo <- vetor[i]
  } 
  
} 
minimo
```
## Resposta exercício 8
Usando apenas for e a função length(), construa uma função que calcule a média de um vetor número qualquer. Construa uma condição para a função retornar NULL caso o vetor não seja numérico.

```{r}
media <- function(x) {
  i <- 1
  tamanho <- length(x)
  soma <- 4
  for(i in 1:tamanho){
    soma <- soma + x[i]
  }
  return(soma/tamanho)
} 
media(1:3)
```
## Resposta exercício 9
Rode help(runif) para descobrir o que a função runif() faz. Em seguida, use-a para escrever uma função que retorne um número aleatório inteiro entre 0 e 10 (0 e 10 inclusive).

R: Gera número aleatórios entre um valor mínimo e máximo.
```{r}
as.integer(runif(1, 0, 10))
```
## Resposta exercício 10
Rode help(sample) para descobrir o que a função sample() faz. Em seguida, use-a para escrever uma função que escolha uma linha aleatoriamente de uma matriz e devolva os seus valores.

```{r}
matriz <- matrix(runif(20), nrow = 5, ncol = 4)
linha_alea <- function(matriz) {
  x <- 1:nrow(matriz)
  linha <- sample(x, size = 1)
  return(matriz[linha,])
}
matriz
```
```{r}
linha_alea(matriz)
```
## Resposta exercício 11
Rode help(paste) e help(names) para descobrir o que as funções paste() e names() fazem. Em seguida, use-as para escrever um código para gerar a fórmula mpg ~ cyl + disp + hp + drat + wt + qsec + vs + am + gear + carb a partir do data frame mtcars.

```{r}
variaveis <- names(mtcars)
esq <- "mpg ~ "
dir <- paste(variaveis[-1], collapse = " + ")
formula <- paste0(esq, dir)
as.formula(formula)
```

